臺灣臺中地方法院民事判決　　　　　　95年度訴字第904號
原　　　告　乙○○
訴訟代理人　蔡嘉容律師
複代理人　　呂秀梅律師
被　　　告　丁○○
訴訟代理人　黃紫芝律師
上列當事人間請求移轉所有權登記事件，本院於民國96年1月
15日言詞辯論終結，判決如下：
    主      文
被告應給付原告新臺幣捌拾捌萬肆仟參佰貳拾玖元，及自民國95
年6月13日起至清償日止按週年利率百分之五計算之利息。
訴訟費用由被告負擔。
本判決於原告以新臺幣參拾萬元為被告供擔保後，得假執行。但
被告以新臺幣捌拾捌萬肆仟參佰貳拾玖元為原告預供擔保，得免
為假執行。
    事實及理由
壹、兩造爭執要旨：
  一、原告主張：
    (一)原告於民國（下同）94年12月23日將其所有坐落台中市
        北屯區○○段255地號土地及其上建號3437號即門牌號
        碼台中市○○區○○路1段629號19樓1之2號房屋（以下
        簡稱系爭不動產）出賣予被告，兩造並簽訂不動產買賣
        契約書。被告除於簽約時給付定金新臺幣（下同）3萬
        元，並同時交付發票日95年2月15日及95年3月15日，票
        面金額分別為378,000元（未兌現）及64,583元之支票
        各1紙。未料被告竟向訴外人甲○○代書宣稱所有款項
        已付清，而請代書辦理所有權移轉登記，原告爰請律師
        發函催告被告給付尾款，惟被告主張以訴外人己○○與
        訴外人丙○○間之借款用以抵償尾款。然丙○○與己○○間之借款關係，與系爭不動產買賣無關，則本件買賣
        總價為320萬元，扣除已由被告清償銀行貸款220萬元，
        前開定金3萬元及期款64,583元，被告代墊之房屋稅
        16,350元及貸款利息4,738元後，被告尚餘價金884,329
        元未為給付。為此，依買賣契約之法律關係，請求被告
        給付價金尾款。並聲明：(1)被告應給付原告884,329元
        ，及自準備書狀繕本送達被告之翌日（即95年6月13日
        ）起至清償日止按週年利率百分之五計算之利息；(2)願
        供擔保，請准宣告假執行。
    (二)對被告抗辯之陳述：
        1.原告與丙○○間就系爭不動產並無借名契約關係，訴
          外人庚○○、丙○○皆證稱系爭不動產為丙○○及原
          告共同出資，而登記於原告名下，足見原告與丙○○
          間並無借名契約關係。
        2.被告主張系爭不動產價金之給付以訴外人己○○與陳
          永來間之借貸債務予以抵償，且舉證人甲○○、陳勝
          隆及戊○○為證。然丙○○證稱並無此約定，且系爭
          買賣契約於94年12月23日簽訂，如以借款抵銷，則94
          年12月23日之借款條，即不應記載為借款，而應記載
          為價金之一部，95年1月3日丙○○簽收之支票2紙，
          亦載明為「借用」，而丙○○94年12月20日簽收之支
          票2紙載明係「訂金」，及94年12月26日簽收之支票
          紙載明「購屋款」，足見借款及價金係分別載明。又
          系爭買賣契約之當事人為兩造，並非己○○及丙○○
          ，縱彼等間有借貸關係，然依債之相對性，並不得拘
          束兩造。
        3.雙方於94年12月26日於不動產買賣契約書第15條附註
          特別約定事項記載：「一如附件所約定條件。二第二
          次附款於完稅之同時付款新台幣伍拾貳萬柒仟肆佰壹
          拾柒元整。」則雙方於是時結算已付價金（已開票37
          8,000元部分仍未兌現），足見該筆金額確為雙方精
          算後記載。且依證人即代書甲○○之證詞，其係依據
          訴外人己○○告知已給付尾款完畢即辦理過戶，然實
          際上己○○或被告並未給付尾款予原告。
  二、被告抗辯：
    (一)系爭不動產之真正所有權人為丙○○，故系爭不動產買
        賣契約之出賣人係丙○○，以借款抵償買賣價金之約定
        當屬合法有據：
        1.丙○○於95年7月26日言詞辯論期日證稱：「我是賣
          崇德路1段629號19樓之2號的房屋給丁○○」、「（
          問：這棟房子登記人是乙○○，為何上面會記載是你
          賣給丁○○？）這棟房子是我去看的，買的時候陳琇
          瑋有出錢，我就登記給庚○○的母親乙○○」、「因
          為我選縣議員落選，已經用不到這個辦公室，所以決
          定把它賣掉。」足見出賣系爭不動產之人為丙○○，
          且該不動產之真正所有權人為丙○○。原告僅為系爭
          不動產之登記名義人，其非系爭不動產買賣契約之出
          賣人，當無出賣系爭不動產之權利，故其提起本件訴
          訟，實屬無據，應予駁回。
        2.又見諸原告起訴狀證一號之不動產買賣契約書末頁有
          關「辦理銀行融資600萬元（含綜合額度）」之約定
          ，益證系爭不動產之所有權人及出賣人為丙○○，而
          非原告。蓋相較於馳騁商場四處以登記他人名義之不
          動產與他人為商業交易行為之丙○○，設籍在純樸宜
          蘭之中年婦女即原告，怎有向銀行交涉辦理綜合融資
          額度之能力及資源？可見系爭不動產買賣之真正所有
          權人及出賣人為丙○○，並非原告。
        3.系爭不動產所有權移轉登記之辦理、不動產所有權狀
          、印鑑證明等文件資料，是由丙○○提出，斯時其與
          原告就系爭不動產之借名登記關係業已終止，真正所
          有權人丙○○出賣自己所有之不動產，於法本屬有據
          。
    (二)倘以系爭不動產係登記原告名下，而認原告亦為系爭不
        動產買賣之適格當事人，則參見原告之女即證人庚○○
        證稱：「乙○○有授權給我出賣本件系爭建物及土地」
        、「系爭不動產是丙○○與我母親乙○○一起出錢購買
        的」、「（問：是何人決定要出賣系爭房子的）是我與
        丙○○決定的」，丙○○亦應為系爭不動產之權利人，
        系爭不動產買賣是丙○○與原告之代理人庚○○共同為
        之。又證人甲○○證稱：「我問買方如何給付頭款320
        萬元，己○○、丙○○就表示他門兩人間有借貸關係，
        要用雙方間之債務來抵充買賣價款」、「買賣契約書的
        價金支付，我是依照丙○○所提供的附件來記載，我先
        記載完之後，問到要如何給付頭款價金的時候，丙○○
        與己○○才提到他們要用借款抵充價金的方式。」「（
        買賣價款以債務抵充的部分，簽約當時庚○○是否有表
        示意見？）庚○○當時在場也知道，但是並沒有表示意
        見。」以所有權人即出賣人丙○○與己○○間借款債務
        抵銷系爭不動產買賣價金給付之約定，確為丙○○於訂
        約當時所為，並為原告之代理人庚○○所知悉且無異議
        ，足見系爭不產買賣契約中，關於買賣價金給付，確有
        以丙○○、己○○間借款債務為抵充之約定。
    (三)94 年12月20日丙○○向己○○借款200,000元，簽發本
        票1紙為證；95年12月23日丙○○與己○○簽訂系爭房
        地買賣契約，陳隆勝再行提供140,000元，因該日丙○○未持辦理所有權移轉登記所需之印鑑證明，己○○再
        應丙○○之借款請求，交付日期94年12月26日、30,000
        元及94年12月26日、150,000元之支票2紙予丙○○，嗣
        又於95年1月3日交付30,000元、80,000元支票予丙○○
        ，故自94年12月20日至95年1月3日丙○○已向己○○借
        貸630,000元，此數額應自價金中抵充。
    (四)並聲明：(1)原告之訴及假執行之聲請均駁回；(2)如受不
        利判決，願供擔保請准宣告免為假執行。
貳、本件經兩造整理並協議簡化爭點如下：
  一、不爭執事項：（本院採為判決之基礎）
    (一)原告由其女庚○○（嗣改名為陳怡蓁）為代理人，與被
        告（由訴外人己○○為代理人）於94年12月23日簽訂不
        動產買賣契約書，約定將登記於原告名下之台中市○○
        區○○段255地號土地（面積6322平方公尺、權利範圍
        28/10000），及其上建號3473號即門牌號碼台中市○○
        區○○路1段629號19樓1之2建物出賣與被告，買賣價金
        320萬元。雙方約定其中220萬元價金由買受人代償出賣
        人之銀行貸款以為支付，餘款100萬元，由被告給付定
        金3萬元（即附表編號1、2所示支票，均已兌現），並
        同時交付附表編號3、4所示支票。而上開4紙支票，皆
        由訴外人丙○○簽收。
    (二)被告代墊依約應由原告納繳之房屋貸款利息4,738元及
        房屋稅16,350元。
    (三)系爭買賣契約總價為320萬元，扣除被告已代償出賣人
        之銀行貸款220萬元，及交付之定金3萬元、期款64,583
        元、被告代墊之房屋稅16,350元及貸款利息4,738元，
        被告尚餘尾款884,329元未付，
  三、爭執之事項：
    (一)原告是否為系爭不動產之所有權人？
    (二)原告如為系爭不動產之所有權人，被告主張以訴外人己○○對訴外人丙○○之債權抵充尾款，有無理由？
    (三)原告請求被告給付價金尾款884,329元，有無理由？
參、得心證之理由：
  一、原告是否為系爭不動產之所有權人？說明如下：
    (一)按土地法第37條第1項規定：「土地登記，謂土地及建
        築改良物之所有權與他項權利之登記。」又土地登記之
        效力有三：(1)公示力；(2)推定力；(3)公信力。其中所謂
        登記之推定力，係指依法登記之不動產物權，推定登記
        權利人適法有此權利。蓋不動產物權變動既以登記為表
        徵，而外表之現象與實質之內容，通常八、九不離十。
        亦即登記簿上之登記，通常均有實質或真實之權利為其
        基礎。基於此種權利存在之蓋然性，自應賦予登記之推
        定力。而依據登記之推定力，不動產物權之登記名義人
        於不動產物權上行使其權利，不須證明其權利。若有主
        張其係無權利者，應負舉證責任。換言之，登記名義人
        得以登記之推定力對抗之。茲查：兩造於94年12月23日
        簽訂不動產買賣契約書當時，系爭不動產登記之所有權
        人為原告，此為兩造所不爭執。則依前述不動產登記之
        推定效力，原告於不動產物權上行使其權利（本件為辦
        理所有權移轉登記），自不須證明其權利。而被告雖然
        抗辯系爭不動產實際上為訴外人丙○○所有，只是借原
        告名義登記為所有權人而已。被告所辯借名登記之情縱
        使為真，然借名登記本身即得為原告取得系爭不動產所
        有權之權利來源，於丙○○未向原告終止借名登記契約
        並登記為丙○○所有之前，原告為系爭不動產之登記名
        義人所享有之登記推定效力，仍不受影響。從而兩造於
        94年12月23日簽訂不動產買賣契約書當時，原告為系爭
        不動產之所有權人，誠無疑義。
    (二)本件不動產買賣契約書其上記載之買受人為被告（由其
        父己○○為代理人），出賣為原告，而由其女庚○○（
        嗣改名為陳怡蓁）為代理人，已如前述。故就該不動產
        買賣契約書之形式記載觀之，買賣契約雙方當事人為原
        告及被告，應屬明確。至於被告所提出由丙○○簽收附
        表所示4紙支票之字據上雖然載有：「向丙○○先生訂
        購崇德路一段629號19F之一（台中市）房屋一座，訂金
        新台幣參萬元正」、「支付丙○○先生購屋款共新台幣
        參佰貳拾萬元之訂金320,000元正……，多支付$122,58
        3元於下回合約過戶後再結」等語，由此固然可得推知
        丙○○係自稱為系爭不動產之所有權人，或買賣雙方相
        關人等亦已認知系爭不動產之真正所有權人為丙○○。
        惟丙○○、庚○○及己○○於洽商買賣相關事宜後，既
        然決定以系爭不動產之登記名義人即原告為出賣人（由
        庚○○代理），以己○○之子即被告為買受人（由己○○代理），則仍應認為本件不動產買賣契約之當事人為
        原告及被告。蓋如此認定，不但與本件不動產買賣之所
        有權移轉登記情形相符，且亦在買賣雙方相關人等所得
        認知及意思表示合致之範圍。
  二、原告如為系爭不動產之所有權人，被告主張以訴外人己○○對訴外人丙○○之債權抵充尾款，有無理由？說明如下
      ：
    (一)證人即為兩造擬定不動產買賣契約書之代書甲○○具結
        後證稱：「（法官：請陳述這份不動產買賣契約書簽訂
        的過程）是己○○通知我他要跟丙○○簽訂契約，要我
        在某個時間到大甲某個補習班簽訂買賣契約，後來己○○通知我於94年12月23日到大甲某個補習班訂立契約，
        當時在場有五個人，分別是丙○○、庚○○、己○○、
        戊○○及我在場，我要求賣方丙○○提供所有權狀，我
        發現是乙○○所有的，庚○○就表示他是乙○○的女兒
        ，我問他們之間是何關係，丙○○就表示這個房子及土
        地是他信託在乙○○名下的，我問雙方買賣的條件，丙○○拿出不動產買賣契約書後面所附的附件，我有表示
        依我個人的經驗，這個房子是沒有辦法向銀行貸款到
        600 萬元，丙○○就說他會去跟銀行協商，丙○○當天
        只帶了權狀給我，乙○○的印鑑證明、印鑑章是事後才
        補給我，依雙方約定簽約付款百分之10，我問買方如何
        給付頭款32萬元，己○○、丙○○就表示他們兩人間有
        借貸關係，要用雙方間的債務來抵充買賣價款，所以在
        交付價款明細表第一次款就空白沒有記載金額，己○○
        、丙○○表示價款部分他們二人要私下協商。」、「（
        法官問：丙○○與己○○有談到價金的部分，他們二人
        要私下談，且表示要以丙○○、己○○間的借貸債務來
        抵充本件的買賣價款，你或是買賣雙方有無人提到要把
        價金給付的方法記載在買賣契約書內？）買賣契約書的
        價金支付，我是依照丙○○所提供的附件來記載，我先
        記載完之後，問到要如何給付頭款價金的時候，丙○○
        與己○○才提到他們要用借款抵充價金的方式，當時他
        們二人並沒有要求要記載在契約內。」、「（被告訴訟
        代理人問：買賣價款以債務抵充的部分，簽約當時庚○○是否有表示意見？）庚○○當時在場也知道，但是並
        沒有表示意見。」、「（原告訴訟代理人問：94年12月
        26日第二次的完稅付款為何會記載新台幣527,417元？
        ）因為丙○○、己○○、戊○○、庚○○當天在百冠機
        電有限公司結算買賣契約下次要付款的數額。」、「（
        原告訴訟代理人後來是否有給付尾款新台幣527,417元
        ？）我不曉得是否有給付這些錢，但是己○○有提供我
        他與丙○○之間的借據支票，我認為已經付款了。」、
        「（原告訴訟代理人問：是否看過這些借據支票影印本
        ，已經超過付款的款項，認為尾款已經給付了，所以才
        去辦理過戶登記？）是的。」、「（原告訴訟代理人問
        ：送件辦理過戶的時候，有無告知乙○○、庚○○尾款
        已經付清，要去辦理過戶？）沒有。」」「（法官問：
        完稅的時候，有無向賣方確認買方已經付清527,417元
        ？）沒有。因為一開始的時候，關於價款的部分我並沒
        有介入。」、「（法官問：賣方有無特別強調完稅之後
        要確認買方已經付清527,417元之後，才能辦理過戶？
        ）沒有。」
    (二)證人庚○○具結後證述：「（法官問：對代書甲○○陳
        述簽訂買賣契約書的當天，丙○○有說系爭不動產是他
        所有，信託登記在乙○○的名下，丙○○與己○○雙方
        有講好要以丙○○向己○○借錢的債務來抵充買賣價金
        ，有無意見？）系爭不動產是丙○○與我母親乙○○一
        起出錢購買的，丙○○向己○○借錢的債務與本件買賣
        無關，當時有講好本件買賣價金尾款新台幣527,417元
        的部分是要支付給我母親乙○○的。」、「（原告訴訟
        代理人問：新台幣527,417元根據甲○○的陳述，是94
        年12月26日所約定的尾款，尾款的計算方式是否就是以
        100萬元扣掉3萬元的定金、64,583元的票、378,000元
        的票？）是的。」、「（被告訴訟代理人問：在契約書
        第15條約定第二次付款尾款的部分是要給你母親的，當
        時在撰寫尾款的時候是否有告知買方？）丙○○有告訴
        買方尾款是要給乙○○的。」、「（被告訴訟代理人問
        ：你在買賣契約書簽訂之後，代書辦理移轉所有權登記
        過程期間，你有無打電話給代書詢問登記的程序，有無
        告訴代書你錢沒有收到，不要辦理過戶？）那時有告訴
        代書說完稅之後付清尾款才能夠過戶，但是後來錢沒有
        付清卻已經辦理過戶，那時代書跟我講說，買方跟他講
        說錢已經都付清了，所以代書才辦理過戶的。」、「（
        被告訴訟代理人問：你何時告訴代書完稅過後付清尾款
        才能過戶？）是在大概95年1月初的時候，而且契約書
        也有載明完稅時要給付尾款527,417元。我是打電話告
        訴代書的。」
    (三)證人己○○具結後證述：「（法官問：丁○○購買系爭
        不動產，均由你代理，不動產買賣契約書第15條第2款
        由甲○○代書手寫第二次付款於完稅之同時付款新臺幣
        527,417元整，底下丁○○的章，是否是你蓋的？）是
        的。」、「（法官問：527,417元的金額是如何計算出
        來的？）是代書幫我們計算出來的。」、「（法官問：
        在完稅時，是否有給付527,417元給賣方？）沒有照該
        約定條款履行，因為在簽約的時候，雙方就講好要以丙○○向我借的錢去抵充第二次付款的買賣價金527,417
        元。」、「（法官問：若有這樣的約定，為何不撰寫在
        契約上面？）因為當時還沒有計算出丙○○欠我的錢。
        」、「（法官問：你與丙○○約定要以你們二人間的債
        務來抵充這筆買賣的價款，有無成立書面的契約？）沒
        有訂立書面的契約。」、「（法官問：有無人證可以證
        明你與丙○○間有這樣的約定？）戊○○、林靜宜可以
        證明。因為丙○○來向我借錢的時候，我有問丙○○有
        什麼當保障，丙○○有拿出系爭不動產的權狀影本，說
        這個是丙○○買的，登記在乙○○的名下，戊○○、林
        靜宜都知道這件事。」、「（原告訴訟代理人問：丙○○有與你約定用你們之間的借款來抵充房子的價金，94
        年12月20日的本票是否就是在94年12月20日借款20萬元
        ？）是的。」、「（原告訴訟代理人問：94年12月23日
        丙○○向百冠機電有限公司借款14萬元，是否實在？）
        是的。」、「（原告訴訟代理人問：94年12月26日丙○○有收到被證六的兩張支票，一張3萬元、一張15萬元
        的支票，當天你有開立而丙○○有收受？）是的。」、
        「（原告訴訟代理人問：94年12月26日簽訂契約書第15
        條附款的時候，這些借款票款已經簽發，為何這些票款
        借款沒有扣除？）可能是一時疏忽沒有寫在契約書上面
        。」、「（原告訴訟代理人問：94年12月23日簽訂不動
        產買賣契約書，若說要以借款抵銷債務，為何還要寫正
        式的借款條，而不寫款項是價金的一部分？借款條上面
        寫丙○○於95年1月3日借用，為何不寫是價金的一部分
        ，而寫說是借用？）那時還沒有寫買賣契約書，所以才
        寫成借款。95年1月3日那天丙○○很匆忙的說要來借現
        金，我當時沒有現金，就開了兩張支票給他，他說票期
        到了之後他會給付這些錢，但是後來丙○○也沒有給付
        這些錢。」
    (四)證人丙○○具結後證述：「（法官問：對證人甲○○證
        述在94年12月23日簽約的時候，關於本件買賣的價金，
        你與己○○有講要以你與己○○之間的債務抵充買賣價
        金，有何意見？）並沒有這樣的約定。如果有這樣的約
        定，我也不用在每個支票底下去寫借條的字樣。希望己○○能夠與我把我們之間借貸關係的帳戶弄清楚，如果
        弄清楚之後，己○○要將借款抵扣買賣價金，我會去跟
        原告乙○○商談。」、「（原告訴訟代理人問：這些款
        項與買賣契約的價金有無關係？如果沒有關係，這些款
        項的由來為何？《提示被證一本票、被證四借款條、被
        證六支票兩張與被證七支票兩張》本票是因為當時己○○公司有票貼的額度，透過朋友陳岳鴻開了250萬元的
        支票給百冠機電有限公司作為票貼之用，當時的協議就
        是給我20萬元無息的使用，給陳岳鴻、王榮章（音譯）
        15萬元無息的使用，因為是借貸關係，所以就在94年12
        月20日開面額20萬元的本票給己○○，當天沒有拿到現
        金，94年12月23日己○○、戊○○在當天下午到我進化
        路的辦公室拿14萬元的現金給我，所以我當時才簽了這
        個借款條。被證六3萬元的部分是我向己○○借用，15
        萬元的部分，是當時要開給陳岳鴻及王榮章，票是我代
        簽的。被證七的那兩張支票是我向己○○借用的。95年
        1月12日支票到期我有匯10萬元到百冠機電有限公司的
        戶頭。如果這個是買賣價款的話，我不用再匯10萬元給
        己○○。」並提出郵局跨行匯款申請書1紙為證。
    (五)證人戊○○具結後證述：「（被告訴訟代理人問：當時
        丙○○與己○○就買賣價金部分有何約定？兩人表示要
        用借款跟價金相抵。」、「（被告訴訟代理人問：丙○○或庚○○當時有無要求要先把尾款付清後才能辦理過
        戶？）沒有。」、「（被告訴訟代理人問：當時為何如
        此約定？《提示不動產買賣契約書第15條第2款》）簽
        約的時候，兩人講好價金以借款相抵，所以代書沒有寫
        價金交付的明細。契約書第15條第2款約定第二次付款
        完稅同時給付527,417元的部分，我不清楚。」、「（
        被告訴訟代理人問：簽約時，丙○○與己○○是約定買
        賣價金是用借款部分相抵，為何後來丙○○向己○○借
        款的時候，不直接記載為抵用價金，而是用借用？）
        我是依照己○○的指示記載，要我寫借據我就寫借據。
        」、「（被告訴訟代理人問：丙○○借款拿走票之後，
        有無說這些借款的清償也是以房屋的買賣價金來做抵銷
        ？）有的。丙○○來拿票的時候有這樣講。」
    (六)綜觀上開證述內容，可知就本件買賣價金尾款是否以己○○對丙○○之借款債權為抵充（屬當事人間約定之清
        償方法），買賣雙方相關人等（賣方為丙○○、庚○○
        ，買方為己○○、戊○○）可謂各執一詞。茲查：
        1.被告抗辯本件買賣價金尾款以己○○對丙○○之借款
          債權為抵充乙節，並未記明於買賣契約書，或有任何
          書證資料顯示當事人間有此約定，故此舉證上之不利
          益，自應歸由被告負擔。
        2.代書甲○○於94年12月26日在本件不動產買賣契約書
          第15條第2項特別載明「第二次付款於完稅之同時付
          款新台幣伍貳萬柒仟肆佰壹拾柒元整」，而買賣雙方
          於94年12月23日簽訂買賣契約當時，如有約定價金尾
          款以己○○對丙○○之借款債權為抵充，則代書張正
          忠嗣後計算買方應負之尾款時，自應將得抵充之債權
          數額再為扣除，期使買賣雙方之權利義務更為明確。
          惟該527,417元是以買方應付之100萬元扣掉3萬元定
          金、64,583元（已兌現）及378,000元（未兌現）之
          票款計算而得，並無扣除得抵充之債權數額。
        3.代書甲○○是因己○○提供丙○○出具之借據、支票
          等而認為尾款已經付清，其於辦理所有權移轉登記前
          並未向賣方確認買方是否付清尾款527,417元（不論
          是由買方付款或以己○○對丙○○之債權抵償），故
          尚難以代書甲○○已完成系爭不動產之所有權移轉登
          記，即認為買賣雙方有以己○○對丙○○之借款債權
          抵充價金尾款之約定。
        4.被告應給付之價金尾款為884,329元，而被告主張得
          為抵充之己○○對丙○○之借款債權僅有63萬元，買
          賣雙方如有抵充之約定，丙○○所欠63萬元借款債務
          即因用以抵充價金尾款而消滅，其應無於95年1月12
          日再匯款10萬至百冠機電有限公司（己○○為負責人
          ）以償還借款之必要。
        5.據上，本院認為買賣雙方應無以己○○對丙○○之借
          款債權抵充價金尾款之約定。
  三、原告請求被告給付價金尾款884,329元，有無理由？說明
      如下：
      原告為本件不動產買賣契約之出賣人，已如前述。而系爭
      買賣契約總價為320萬元，扣除被告已代償出賣人之銀行
      貸款220萬元，及交付之定金3萬元、期款64,583元、被
      告代墊之房屋稅16,350元及貸款利息4,738元，尚餘尾款
      884,329元未付，為兩造所不爭執。從而原告請求被告給
      付價金尾款884,329元，即屬有據。
  四、綜上所述，原告依買賣契約關係，請求被告給付884,329
      元，及自準備書狀繕本送達被告之翌日（即95年6月13日
      ）起至清償日止按週年利率百分之五計算之遲延利息，為
      有理由，應予准許。
  五、兩造各自陳明願供擔保聲請宣告假執行及免為假執行，經
      核均與法律規定相符，爰分別酌定相當擔保金額准許之。
肆、訴訟費用負擔、宣告假執行及免為假執行之依據：民事訴訟
    法第78條、第390條第2項、第392條第2項。
中　　華　　民　　國　　96　　年　　1 　　月　　29　　日
                  民事第一庭    法  官  游文科
正本係照原本作成。
如對本判決上訴，須於判決送達後20日內向本院提出上訴狀。
中　　華　　民　　國　　96　　年　　1 　　月　　29　　日
                    　　　　　　書記官　 謝坤冀
附表：
┌──┬────┬────┬────┬──────┬──────┬───┬─────┐
│編號│ 發票人 │ 發票日 │ 提示日 │  票面金額  │ 付款人     │帳  號│ 票據號碼 │
├──┼────┼────┼────┼──────┼──────┼───┼─────┤
│ 1  │百冠機電│94.12.25│ 已兌現 │  13,000元  │誠泰銀行大甲│302000│CA0000000 │
│    │有限公司│        │        │            │分行        │320   │          │
├──┼────┼────┼────┼──────┼──────┼───┼─────┤
│ 2  │百冠機電│94.1225 │ 已兌現 │  17,000元  │誠泰銀行大甲│302000│CA0000000 │
│    │有限公司│        │        │            │分行        │320   │          │
├──┼────┼────┼────┼──────┼──────┼───┼─────┤
│ 3  │百冠機電│95.03.15│ 已兌現 │  64,583元  │第一銀行大甲│029800│VB0000000 │
│    │有限公司│        │        │            │分行        │      │          │
├──┼────┼────┼────┼──────┼──────┼───┼─────┤
│ 4  │潔而捷有│95.02.15│ 未兌現 │ 387,000元  │華南商業銀行│160020│DC0000000 │
│    │限公司  │        │        │            │瑞祥分行    │341   │          │
└──┴────┴────┴────┴──────┴──────┴───┴─────┘
